【裁判字號】    97,易,364
【裁判日期】    971015
【裁判案由】    竊盜等
【裁判全文】
臺灣屏東地方法院刑事判決               97年度易字第364號
公  訴  人  台灣屏東地方法院檢察署檢察官
被      告  甲○○
上列被告因竊盜等案件，經檢察官提起公訴（97年度偵字第1534
、1835號），本院判決如下：
    主  文
甲○○竊盜，累犯，處有期徒刑肆月；又攜帶兇器竊盜，累犯，
處有期徒刑捌月，扣案之梅花扳手壹支沒收。應執行有期徒刑拾
月，扣案之梅花扳手壹支沒收。
被訴傷害部分公訴不受理。
    事  實
一、甲○○前於民國94年間因施用毒品案件，經本院以94年度訴
    字第917 號、94年度簡字第1523號分別判處有期徒刑8 月、
    4 月確定，並以95年度聲字第775 號裁定應執行有期徒刑1
    年確定。再於95年間因施用毒品案件，經本院以95年度訴字
    第171 號判處有期徒刑10月確定，嗣由本院以96年度聲減字
    第62號裁定減為有期徒刑5 月確定，上開有期徒刑1 年、5
    月接續執行，於96年6 月8 日縮刑期滿執行完畢。詎其猶不
    知悔改，意圖為自己不法之所有，本於竊盜之意思，徒手或
    持客觀上足供兇器使用之工具，為下列竊盜行為：
  (一)於97年2 月14日14時30分許，騎乘腳踏車並攜帶飼料袋1 只
    ，至乙○○位於屏東縣新園鄉○○村○○路67號住處，徒手
    竊取乙○○置於該處後門之白鐵茶桶3 個、白鐵狗籠底座2
    個（價值約新台幣5,000 元），得手後並將之踩平，擬放入
    飼料袋之際，為乙○○、丙○○發覺，乙○○旋即報警處理
    ，丙○○則通知其弟丁○○、其子戊○○到場協助圍捕，惟
    甲○○仍乘隙逃逸。
  (二)於97年3 月12日15時30分許，甲○○持其所有、金屬製造、
    客觀上對人之生命、身體與安全具危險性可為兇器使用之梅
    花扳手1 支，進入位於屏東縣萬丹鄉○○路95號李坤山所有
    之車庫廠房內（侵入建築物罪未據告訴），竊取李坤山所有
    之銅線2 條（價值約新台幣1,200 元），得手後旋於同日15
    時40分許，在屏東縣萬丹鄉○○路產業道路旁，為警盤查查
    獲，並扣得其所有梅花扳手1 支。
二、案經屏東縣警察局東港分局、屏東分局報告臺灣屏東地方法
    院檢察署檢察官偵查起訴。
    理  由
壹、有罪部分
一、程序方面：
（一）按被告以外之人（包括證人、鑑定人、告訴人、被害人及
      共同被告等）於審判外之陳述雖不符前4 條之規定，而經
      當事人於審判程序同意作為證據，法院審酌該言詞陳述或
      書面陳述作成時之情況，認為適當者，亦得為證據；當事
      人、代理人或辯護人於法院調查證據時，知有第159 條第
      1 項不得為證據之情形，而未於言詞辯論終結前聲明異議
      者，視為有前項之同意，刑事訴訟法第159 條之5 定有明
      文。立法意旨在於傳聞證據未經當事人之反對詰問予以核
      實，原則上先予排除。惟若當事人已放棄反對詰問權，於
      審判程序中表明同意該等傳聞證據可作為證據；或於言詞
      辯論終結前未聲明異議，基於尊重當事人對傳聞證據之處
      分權，及證據資料愈豐富，愈有助於真實發見之理念，且
      強化言詞辯論主義，使訴訟程序得以順暢進行，上開傳聞
      證據亦均具有證據能力。本件證人即被害人乙○○、李坤
      山及證人丙○○、丁○○、戊○○之警詢筆錄，性質雖屬
      傳聞證據，且查無符合刑事訴訟法第159 條之1 至之4條
      之情形，惟其等所為之上開警詢筆錄內容，業經本院於審
      判程序時提示並告以要旨，且各經檢察官、被告表示意見
      ，其等已知上述證據均為傳聞證據，然均未於言詞辯論終
      結前對該等證據表示異議，本院審酌上開證據作成時之情
      狀，並無違法或不當等情形，認為以之作為本案證據應屬
      適當，依據上開規定，此部分警詢即具證據能力。
（二）次按被告以外之人於偵查中向檢察官所為陳述，除顯有不
      可信之情況者外，得為證據，同法第159 條之1 第2 項定
      有明文。查本件證人丙○○於偵查中之供述，均已依法具
      結，被告亦未釋明上開證述有何顯不可信之情況，是上開
      證人於偵查中之證述，依刑事訴訟法第159 條之1 第2項
      之規定，自得為證據。
二、實體方面：
（一）犯罪事實(一)部分：
      訊據被告甲○○矢口否認有何犯罪事實(一)所載之竊盜犯行
      ，辯稱：我沒有偷鐵桶及狗籠底座，當時是騎腳踏車去撿
      資源回收經過，他們知道我施用毒品，所以說是我偷的云
      云。經查：
    (一)上開犯行，業據證人丙○○於警、偵訊及本院審理時均證
      稱：97年2 月4 日14時30分許，我親眼看到被告在工廠及
      屋後偷東西，他先走到工廠，再到屋後，在屋後將白鐵茶
      桶、白鐵狗籠底座採平，準備用空的飼料袋裝起來，我一
      發現被告偷東西就叫乙○○報警，並通知我兒子戊○○、
      我弟弟丁○○一起來抓被告，所以約看了10分鐘才去抓被
      告，但被告卻掙脫逃走，偷的東西也未帶走，我確實有看
      到被告行竊過程等語明確（警卷第10至13頁、偵卷第4 至
      5 頁、本院卷第75至78頁）；核與證人即被害人乙○○於
      警訊及本院審理時證述：前一陣子我家很多東西失竊，丙○○說小偷會再來，所以當時我與丙○○在住宅內埋伏等
      候，一聽到屋後有人在踩東西的聲音，丙○○就要我報警
      ，他到屋後看，我打完電話後出去看，發現丙○○與被告
      還在爭執，白鐵茶桶3 個、白鐵狗籠底座2 個則被踩平放
      在路邊等情相符（警卷第7 至9 頁、本院卷第71至75頁、
      第109 至110 頁），上開2 位證人歷次證述所言一致，並
      無齟齬之處，且其2 人與被告夙無怨隙，衡情當無多次具
      結甘冒偽證重責設詞誣陷被告之理，是其2 人前開所證，
      應屬可採。
    (二)證人乙○○於本院審理時復證稱：我家屋後不會有人經過
      ，鄰居也不會經過，屋後空地並非隨便可以進入，是我家
      的果園，很隱密的地方等語（本院卷第74頁、第109 頁）
      ，並有其於本院審理時手繪之住處現場草圖1 紙在卷可稽
      （本院卷第87頁），足見本件失竊地點乃證人乙○○之住
      家後面，甚為隱蔽，並非一般大眾通行之處，而證人丙○○係一聞屋後聲響旋即出去察看進而查獲被告，業如前述
      ，衡諸常情，該處既非公眾出入之交通要道，且證人丙○○當時埋伏等候竊賊，高度警戒中，其外出察看即看見被
      告，當無任何誤認之可能。另參以證人丁○○、戊○○於
      警訊及本院審理證稱：我們抓住被告要交給警方處理，他
      有向丙○○說不會逃跑，要丙○○放手，然後他就乘機逃
      跑了等語（警眷第15頁、第18頁、本院卷第81頁），益徵
      被告倘非畏罪情虛，何以不待警員到場後為己辯駁，卻欺
      騙證人丙○○以求逃逸？
    (三)此外，復有扣押物品目錄表、贓物認領保管單、照片6 幀
      等附卷可稽，是被告前揭所辯，均屬卸責之詞，不足採信
      ，其犯罪事實(一)之犯行，事證明確，應堪認定。
（二）犯罪事實(二)部分：
      犯罪事實(二)之犯行，業據被告於警、偵訊及本院審理時坦
      承不諱（警卷第4 至5 頁、偵卷第4 頁、本院卷第53頁、
      第101 頁），核與被害人李坤山於警訊指訴情節相符（警
      卷第8 頁），復有屏東縣警察局屏東分局搜索扣押筆錄、
      扣押物品目錄表、贓物認領保管單各1 份、查獲暨現場照
      片7 幀附卷可稽，及被告所有之梅花扳手1 支扣案可資佐
      證，是被告前開自白與事實相符，此部分犯行事證明確，
      洵堪認定。
（三）按刑法第321 條第1 項第3 款之攜帶兇器竊盜罪，係以行
      為人攜帶兇器竊盜為其加重條件，此所謂兇器，其種類並
      無限制，凡客觀上足對人之生命、身體、安全構成威脅，
      具有危險性之兇器均屬之，且祇須行竊時攜帶此種具有危
      險性之兇器為已足，並不以攜帶之初有行兇之意圖為必要
      （最高法院74年3 月19日刑庭總會決議參照）。查扣案之
      梅花扳手1 支，為金屬製造、至為堅硬，以之攻擊於人，
      客觀上足以為殺害或傷害人之生命、身體之器械，堪認為
      兇器。故核被告犯罪事實(一)之犯行，係犯刑法第320 條第
      1 項之普通竊盜罪；犯罪事實(二)之犯行，係犯刑法第321
      條第1 項第3 款之攜帶兇器竊盜罪。被告於94年間因施用
      毒品案件，經本院分別判處有期徒刑8 月、4 月，並定應
      執行刑1 年確定，再於95年間因施用毒品案件，經本院判
      處有期徒刑10月確定，嗣由本院以96年度聲減字第62號裁
      定減為有期徒刑5 月確定，上開有期徒刑1 年、5 月接續
      執行，於96年6 月8 日縮刑期滿執行完畢，此有臺灣屏東
      地方法院檢察署刑案資料查註紀錄表及臺灣高等法院被告
      全國前案紀錄表各1 份在卷可按，其受有期徒刑之執行完
      畢，5 年以內再犯有期徒刑以上之前開2 罪，皆為累犯，
      依法均應加重其刑。又被告所犯上述2 罪，犯意各別，行
      為互殊，應予分開論罪，合併處罰。
（四）爰審酌被告年輕力壯、四肢健全，僅因缺錢花用，竟徒手
      或攜帶梅花扳手，任意竊取他人財物，危害人民生命、身
      體、財產安全及社會秩序，且犯後猶飾詞圖卸，僅坦承部
      分犯行，態度尚可，有多次施用毒品前科，素行非佳，並
      兼衡其所竊財物價值不高並均已返還被害人，學歷國小畢
      業，智識程度不高，家庭經濟勉持，生活狀況不佳等一切
      情狀，分別量處如主文所示之刑，並定其應執行之刑。扣
      案之梅花扳手1 支，屬被告所有並為供行竊李坤山銅線所
      用之物，業據被告供承在卷，應依刑法第38條第1 項第2
      款之規定，宣告沒收。至飼料袋1 個非屬被告所有，業據
      其供明在卷（本院卷第111 頁），亦無證據可認為被告所
      有，自無庸為沒收之諭知，併此敘明。
貳、不受理部分：
一、公訴意旨另以：被告於97年2 月4 日15時30分許，在屏東縣
    新園鄉○○村○○路85號農田內，因前開犯罪事實(一)之犯行
    ，被丁○○等人圍捕，乃撿拾地上石頭毆打丁○○，致丁○○受有頭皮撕裂傷2 公分、左胸部鈍傷之傷害，因認被告涉
    犯刑法第277 條第1 項之傷害罪嫌等語。
二、按告訴乃論之罪，告訴人於第一審辯論終結前，得撤回其告
    訴；又告訴經撤回者，法院應諭知不受理之判決，刑事訴訟
    法第238 條第1 項、第303 條第3 款分別定有明文。
三、檢察官雖認被告涉犯刑法第277 條第1 項之傷害罪嫌，惟本
    罪依同法第287 條之規定，須告訴乃論。茲據告訴人丁○○
    於本院審理時以言詞及具狀撤回告訴，有本院97年7 月9 日
    審判筆錄及撤回狀在卷可參，揆諸前開說明，自應由本院諭
    知不受理之判決。
據上論斷，應依刑事訴訟法第299 條第1 項前段、第303 條第3
款，刑法第320 條第1 項、第321 條第1 項第3 款、第47條第1
項、第51條第5 款、第38條第1 項第2 款，刑法施行法第1 條之
1 ，判決如主文。
本案經檢察官簡志祥到庭執行職務。
中    華    民    國    97    年    10    月    15    日
                  刑事第二庭    法  官  翁世容
以上正本證明與原本無異。
如不服本判決應於收受本判決送達後10日內向本院提出上訴書狀
，其未敘述上訴理由者，並得於提起上訴後10日內向本院補提理
由書狀（均須按他造當事人之人數附繕本）「切勿逕送上級法院
」
中    華    民    國    97    年    10    月    15    日
                                書記官  賀燕花
附錄本判決論罪科刑法條全文
刑法第320條第1項：
意圖為自己或第三人不法之所有，而竊取他人之動產者，為竊盜
罪，處5年以下有期徒刑、拘役或5百元以下罰金。
刑法第321條第1項第3款：
犯竊盜罪而有左列情形之一者，處 6 月以上、 5 年以下有期徒
刑：
三  攜帶兇器而犯之者。


司法院資訊處製作；財團法人民間司法改革基金會備份。
